# 同一控制的问题

提问人：dongwuyang 时间：2015-08-31 14:39:38
各位陈版主及大神：请教个问题，如果股东在 2015 年年初收购一家无关公司B，然后 2015 年中旬再用股东控股公司收购B，构成同一控制企业合并，前期视同合同，但是前期是一家毫无相干的公司，我如何审计，如何确认报表无瑕疵及公允。。感觉有漏洞啊

回答人：chenyiwei
如果不考虑对B单独出具审计报告的情形，仅仅从该控股公司出具合并报表的需要考虑，则期初余额的起点是 2015 年年初B被现大股东控制之日（被购买日）各项可辨认资产、负债的公允价值。建议结合期初余额审计程序和非同一控制下合并的购买日会计处理原则予以考虑，可以不追溯到更早的期间。

提问人：王者之默 时间：2015-09-01 08:28:04
请教，本案例中不满足同一控制合并的合并前的控制时间要求：参与合并各方在最终控制方的控制时间一般在 1 年以上（含 1 年）。
实务中是否可按同一控制合并处理？

回答人：chenyiwei
不用过于强调“前后各一年”，关键是：合并日之前或之后最终控制方对参与合并各方的控制是持续的，并且该次合并是在最终控制方的单方面主导下完成的。“not transitory”翻译成“非过渡性”更妥当。

提问人：dongwuyang 时间：2015-09-01 11:46:39
陈版主，您的意思就是非同一控制了？

回答人：chenyiwei
构成同一控制下合并，但其账务处理所依据的“账面价值”和合并报表层面向前追溯的时间都有特殊之处。

提问人：dongwuyang 时间：2015-09-10 10:58:13
陈版主，构成同一控制下我理解，这个特殊处理我也理解，但是放到一起是否有规定可以这样处理，同一控制期初参照非同一控制?
我们公司上级把他认定为非同一控制了，是否正确

回答人：chenyiwei
《企业会计准则解释第 6 号》第二条。